臺灣雲林地方法院刑事判決　　　　　　　 96年度訴字第689號
公　訴　人　臺灣雲林地方法院檢察署檢察官
被　　　告　己○○
　　　　　　壬○○
　　　　　　　　　　國民
　　　　　　　　　　（現於臺灣雲林看守所羈押中）
上列被告等因搶奪等案件，經檢察官提起公訴（96年度偵字第42
54、4338、4582、4604、4764號），被告等於準備程序中就被訴
事實為有罪之陳述，經告知簡式審判程序意旨，並聽取當事人之
意見後，本院合議庭裁定依簡式審判程序審理，判決如下：
    主  文
己○○共同竊盜，累犯，處有期徒刑伍月；又共同意圖為自己不
法之所有，而搶奪他人之動產，累犯，處有期徒刑玖月；又共同
意圖為自己不法之所有，而搶奪他人之動產，累犯，處有期徒刑
玖月；又共同意圖為自己不法之所有，而搶奪他人之動產，累犯
，處有期徒刑玖月；又共同竊盜，累犯，處有期徒刑伍月；又共
同竊盜，累犯，處有期徒刑伍月；又共同意圖為自己不法之所有
，而搶奪他人之動產，累犯，處有期徒玖月；又共同意圖為自己
不法之所有，而搶奪他人之動產，累犯，處有期徒刑玖月；又共
同意圖為自己不法之所有，而搶奪他人之動產，累犯，處有期徒
刑玖月。應執行有期徒刑伍年陸月。
壬○○共同攜帶兇器竊盜，處有期徒刑玖月；又共同意圖為自己
不法之所有，而搶奪他人之動產，處有期徒刑玖月；又共同意圖
為自己不法之所有，而搶奪他人之動產，處有期徒刑玖月；又共
同竊盜，處有期徒刑肆月；又共同竊盜，處有期徒刑肆月；又共
同意圖為自己不法之所有，而搶奪他人之動產，處有期徒刑玖月
；又共同意圖為自己不法之所有，而搶奪他人之動產，處有期徒
刑玖月；又共同意圖為自己不法之所有，而搶奪他人之動產，處
有期徒刑玖月。應執行有期徒刑伍年。
    事  實
一、己○○前因搶奪案件，經本院於民國94年4月11日，以94年
    度訴字第125號判決判處有期徒刑8月確定；復分別因竊盜案
    件，經本院於94年6月14日、同年月24日，各以93年度易字
    第424號判決、94年度易字第130號判決，分別判處有期徒刑
    6 月確定，嗣上開3案經本院裁定應執行有期徒刑1年6月確
    定，於95年6月14日縮短刑期假釋出監，於同年9月26日假釋
    期滿未經撤銷，而視為執行完畢（構成累犯）。壬○○前因
    竊盜案件，經本院於94年12月19日，以94年度簡上字第129
    號判決判處有期徒刑1年2月確定；繼因搶奪案件，經本院於
    94年4月11日，以94年度訴字第125號判決判處有期徒刑8月
    確定；復因違反電信法案件，經本院斗六簡易庭於95年6月
    19日，以95年度六簡字第133號判決判處有期徒刑3月確定，
    嗣經本院於95年9月11日，以95年度聲字第921號裁定合併應
    執行有期徒刑1年11月確定，於95年1月18日入監執行，於96
    年2月16日縮短刑期假釋出監，假釋期間至96年10月12日期
    滿（不構成累犯）。詎己○○、壬○○均不知悛悔，因有施
    用毒品習性，需錢孔急，竟分別於下列時、地，為下列竊盜
    或搶奪之犯行：
  (一)壬○○與林坤志（已於96年9月19日死亡）共同基於意圖為
    自己不法所有之犯意聯絡，於96年6月25日上午11時40分許
    ，由林坤志騎乘其母林許尹所有之車牌號碼J76-732號重型
    機車搭載壬○○，前往雲林縣麥寮鄉施厝村施厝97之3號辛○○住處，再由壬○○與林坤志共同持林坤志自不詳地點取
    得之客觀上足對人身安全產生危害之兇器梅花扳手1支（未
    扣案），撬壞該住處鋁門之門鎖（毀損部分，未據告訴）後
    ，由林坤志在外把風接應，壬○○則侵入該住處內搜尋財物
    （無故侵入住宅部分，未據告訴），竊得辛○○所有之手提
    袋1只、皮包1只、現金新臺幣（下同）3,000元、相機1臺、
    身分證及提款卡各1張等物，而後所得贓款由壬○○與林坤
    志朋分花用，相機1臺由林坤志帶回，其餘物品則丟棄在麥
    寮鄉施厝村施厝公墓，嗣經警調閱現場監視錄影畫面，循線
    查獲上情。其後林坤志之母林許尹將前開相機返還辛○○。
  (二)己○○與林坤志共同基於意圖為自己不法所有之犯意聯絡，
    於96年7月3日晚間8時許起，至同月4日清晨4時30分許間某
    時，由林坤志騎乘車牌號碼不詳之機車搭載己○○，前往雲
    林縣臺西鄉蚊港村蚊港7之1號前空地後，由己○○在旁把風
    ，林坤志則持自備鑰匙1支（未扣案）啟動庚○○所有之車
    牌號碼JBJ-872號重型機車電門，以此方式竊取得手，供渠
    等作為犯案之代步工具（詳後述）。
  (三)林坤志於96年7月4日晚間7時40分許，騎乘上開竊得之JBJ-8
    72號重型機車搭載己○○，行經雲林縣麥寮鄉○○村○○路
    與豐安路之交岔路口附近時，見子○○獨自騎乘機車，並將
    手提包1只置於機車腳踏板上，認有機可乘，即共同基於意
    圖為自己不法所有之犯意聯絡，由林坤志騎乘上開贓車駛近
    子○○身旁，趁子○○不及防備之際，推由己○○出手搶奪
    子○○置於機車腳踏板上之手提包1只（內有現金53,000元
    、諾基亞型號6680銀色手機（序號：000000000000000號）1
    支、信用卡3張、提款卡3張、身分證1張及健保卡2張等物）
    得手，嗣2人旋共乘前開贓車沿豐安路往後安村方向逃逸，
    並將前開贓車棄置在麥寮鄉○○村○○路173巷61號前。而
    後所得贓款由己○○與林坤志朋分花用，其餘物品則丟棄在
    麥寮鄉三盛村某大排水溝內。其後於同年月8日下午3時30分
    許，為警在麥寮鄉施厝村施厝公墓旁發現該機車，並循線查
    獲上情。
  (四)己○○於96年7月25日晚間7時40分許，騎乘其兄林建勳所有
    之車牌號碼J75-406號重型機車（車牌經壬○○卸下）搭載
    壬○○，行經雲林縣虎尾鎮○○里○○路中華電信股份有限
    公司大樓門口時，見丑○○獨自騎乘腳踏車，並將白綠色紙
    袋1只放置在腳踏車前方菜籃內，認有機可乘，即共同基於
    意圖為自己不法所有之犯意聯絡，由己○○騎乘上開J75-40
    6號重型機車駛近丑○○身旁，趁丑○○不及防備之際，推
    由壬○○出手搶奪丑○○置於腳踏車菜籃內之白綠色紙袋1
    只（內有小皮包2只、現金3,000元、紅色手機1支、身分證
    、健保卡、中國信託信用卡各1張等物）得手，嗣2人旋共乘
    前開J75-406號重型機車沿新生路直行右轉中山路逃逸。而
    後所得贓款由己○○與壬○○朋分花用，其餘物品則丟棄在
    雲林縣麥寮鄉後安村某大排水溝內。
  (五)己○○於96年7月26日上午7時40分許，騎乘前開車牌號碼J7
    5-406號重型機車（車牌經壬○○卸下）搭載壬○○，行經
    雲林縣東勢鄉○○村○○路12號前時，見甲○○獨自騎乘機
    車，並將手提包1只置於機車腳踏板上，認有機可乘，即共
    同基於意圖為自己不法所有之犯意聯絡，由己○○騎乘上開
    J75-406號重型機車駛近甲○○，趁甲○○不及防備之際，
    推由壬○○出手搶奪甲○○置於機車腳踏板上之手提包1只
    （內有現金245,000元、手機1支、空白支票簿1本、支票2張
    、身分證、駕照、健保卡、郵局提款卡、郵局存簿、印鑑章
    、牌照稅單等物）得手，嗣2人旋共乘上開J75-406號重型機
    車逃逸，而後所得贓款由己○○、壬○○朋分花用，其餘物
    品則丟棄在雲林縣麥寮鄉後安村某大排水溝內。
  (六)己○○與壬○○於96年8月13日凌晨1時許，在雲林縣麥寮鄉
    興華村興華55號前，見戊○○所有之車牌號碼NTS-447號重
    型機車停放在該處，竟共同基於意圖為自己不法所有之犯意
    聯絡，由己○○持自備鑰匙1支（未扣案）啟動該重型機車
    電門，而以此方式竊取得手，供渠等代步之用，嗣2人輪流
    騎乘該機車約半日後，將之棄置在麥寮鄉○○村○○路旁。
    其後戊○○於同日上午9時45分許向警局報案失竊。
  (七)己○○與壬○○於96年8月13日晚間10時許，在雲林縣麥寮
    鄉○○路某便利超商旁，見丁○○所有之車牌號碼8Q-3519
    號自用小客車停放在該處，且未熄火，認有機可乘，竟共同
    基於意圖為自己不法所有之犯意聯絡，由己○○進入該車駕
    駛座搭載壬○○駛離該處，而以此方式竊取得手，供渠等作
    為犯案之代步工具（詳後述）。
  (八)己○○於96年8月14日上午10時32分許，駕駛前開竊得之8Q-
    3519號自用小客車搭載壬○○，行經雲林縣崙背鄉○○村○○路489之3號松本超市停車場時，見寅○○正欲騎乘機車離
    開，且所有皮夾1只露出外衣右側口袋，認有機可乘，即共
    同基於意圖為自己不法所有之犯意聯絡，由壬○○下車從後
    方接近寅○○，趁寅○○不及防備之際，出手搶奪寅○○外
    衣右側口袋內之皮夾1只（內有現金2,800元及身分證、健保
    卡、提款卡等物）得手，嗣壬○○旋搭乘己○○所駕駛之前
    開8Q-3519號自用小客車往西螺鎮方向逃逸，寅○○則報警
    處理。而後所得贓款由己○○、壬○○朋分花用，其餘物品
    則丟棄在雲林縣麥寮鄉後安村某大排水溝內。
  (九)己○○於96年8月14日下午4時15分許，駕駛前開竊得之8Q-3
    519號自用小客車搭載壬○○，行經雲林縣西螺鎮○○里○○路275號麗華理髮店前時，見丙○○正欲將所騎乘之車牌
    號碼URY-385號輕型機車停放在該處騎樓，且所有皮包1只置
    放在機車前方置物籃內，認有機可乘，即共同基於意圖為自
    己不法所有之犯意聯絡，由壬○○下車從後方接近丙○○，
    趁丙○○不及防備之際，出手搶奪丙○○置於機車置物籃內
    之皮包1只（內有現金1,500元、郵局存簿1本及照片1張等物
    ）得手，嗣壬○○旋搭乘己○○所駕駛之前開8Q-3519號自
    用小客車沿西螺鎮○○路由西往東方向逃逸，丙○○則報警
    處理。而後所得贓款由己○○、壬○○朋分花用，其餘物品
    則丟棄在雲林縣麥寮鄉後安村某大排水溝內。
  (十)己○○於96年8月14日晚間7時2分許，駕駛前開竊得之8Q-35
    19號自用小客車搭載壬○○，行經雲林縣虎尾鎮○○里○○
    路全聯社福利中心前，見翁釆伶手持長皮夾1只走出該福利
    中心，正欲騎乘機車離去，即共同基於意圖為自己不法所有
    之犯意聯絡，由壬○○下車從左方接近癸○○，趁癸○○不
    及防備之際，出手搶奪癸○○手中之長皮夾1只（內有現金
    4,200元、汽車駕照、機車駕照、臺新銀行信用卡、寶雅紅
    利卡、建中之友認同卡、MORE利卡等物）得手，嗣壬○○旋
    搭乘己○○所駕駛之前開8Q-3519號自用小客車沿虎尾鎮○○路直行左轉新生路逃逸。而後所得贓款由己○○、壬○○
    朋分花用，其餘物品除臺新銀行信用卡、寶雅紅利卡、建中
    之友認同卡及MORE利卡外，均丟棄在雲林縣麥寮鄉後安村某
    大排水溝內。己○○並在寶雅紅利卡及建中之友認同卡背面
    簽名欄簽署自己姓名；壬○○則在MORE利卡背面簽名欄簽署
    自己姓名（均係簽署自己姓名，非偽造署名）。嗣於同年月
    15日上午10時許，己○○駕駛前開竊得之8Q-3519號自用小
    客車搭載壬○○，行經麥寮鄉崙後村沙崙後144號旁時，為
    警當場查獲，除在該自小客車內起獲癸○○所有之臺新銀行
    信用卡、寶雅紅利卡、建中之友認同卡、MORE利卡各1張，
    並循線在麥寮鄉○○村○○路旁尋獲前開戊○○所有之NTS-
    447號重型機車，始悉上情。
二、案經寅○○訴由雲林縣警察局臺西分局、西螺分局及虎尾分
    局報告臺灣雲林地方法院檢察署檢察官偵查起訴。
    理  由
壹、程序方面：
    本件被告己○○、壬○○所犯均係死刑、無期徒刑、最輕本
    刑3年以上有期徒刑以外之罪，渠等於準備程序就前揭被訴
    事實為有罪之陳述，經法官告知簡式審判程序之旨，並聽取
    當事人之意見後，本院認無不得或不宜改依簡式審判程序進
    行之處，爰依刑事訴訟法第273條之1第1項、第284條之1規
    定，裁定本件進行簡式審判程序，合先敘明。
貳、實體方面：
一、認定犯罪事實所憑證據及理由：
  (一)前開犯罪事實(一)部分，業據被告壬○○於偵訊及本院審理時
    坦白承認，核與被害人辛○○於警詢指述及同案被告林坤志
    於警詢供述之情節相符，並有案發現場監視錄影帶翻拍光碟
    1片及監視錄影畫面翻拍照片13張附卷可稽，足認被告壬○○自白與事實相符，自可採信。此部分事證已臻明確，被告
    壬○○犯行堪予認定，應依法論科。
  (二)前揭犯罪事實(二)部分，業據被告己○○於警詢、偵訊及本院
    審理時坦白承認，核與被害人庚○○於警詢指述及同案被告
    林坤志於警詢供述之情節相符，並有失車唯讀案件基本資料
    1份及照片6張附卷可稽，足認被告己○○自白與事實相符，
    自可採信。此部分事證已臻明確，被告己○○犯行堪予認定
    ，應依法論科。
  (三)前揭犯罪事實(三)部分，業據被告己○○於警詢、偵訊及本院
    審理時坦白承認，核與被害人子○○於警詢指述及同案被告
    林坤志於警詢供述之情節相符，足認被告己○○自白與事實
    相符，自可採信。此部分事證已臻明確，被告己○○犯行堪
    予認定，應依法論科。
  (四)前揭犯罪事實(四)部分，業據被告己○○、壬○○於警詢、偵
    訊及本院審理時均坦白承認，核與證人即被害人丑○○於警
    詢及偵訊證述之情節相符，並有雲林縣警察局虎尾分局虎尾
    派出所陳報單、受理刑事案件報案三聯單、刑案現場測繪圖
    各1紙附卷可稽，足認被告2人自白均與事實相符，自可採信
    。此部分事證已臻明確，被告2人犯行均堪認定，應依法論
    科。
  (五)前揭犯罪事實(五)部分，業據被告己○○、壬○○於警詢、偵
    訊及本院審理時均坦白承認，核與證人即被害人甲○○於警
    詢及偵訊證述之情節相符，並有車號查詢重型機車車籍資料
    1份及照片2張（見雲林縣警察局臺西分局雲警西偵字第0961
    000504號卷第28頁照片編號1、2）附卷可稽，足認被告2人
    自白均與事實相符，自可採信。此部分事證已臻明確，被告
    2人犯行均堪認定，應依法論科。
  (六)前揭犯罪事實(六)部分，業據被告己○○、壬○○於警詢、偵
    訊及本院審理時均坦白承認，核與證人即被害人戊○○於警
    詢及偵訊證述之情節相符，並有雲林縣警察局臺西分局扣押
    物品目錄表、贓物認領保管單、失車紀錄、雲林縣警察局車
    輛協尋電腦輸入單各1紙及照片2張（見雲林縣警察局臺西分
    局雲警西偵字第0961000504號卷第29頁照片編號5、6）附卷
    可稽，足認被告2人自白均與事實相符，自可採信。此部分
    事證已臻明確，被告2人犯行均堪認定，應依法論科。
  (七)前揭犯罪事實(七)部分，業據被告己○○、壬○○於警詢、偵
    訊及本院審理時均坦白承認，核與證人即被害人丁○○於警
    詢及偵訊證述之情節相符，並有雲林縣警察局臺西分局扣押
    物品目錄表、贓物認領保管單、車籍查詢暨基本資料詳細畫
    面各1份及照片2張（見雲林縣警察局臺西分局雲警西偵字第
    0961000504號卷第28頁至第29頁照片編號3、4）附卷可稽，
    足認被告2人自白均與事實相符，自可採信。此部分事證已
    臻明確，被告2人犯行均堪認定，應依法論科。
  (八)前揭犯罪事實(八)部分，業據被告己○○、壬○○於警詢、偵
    訊及本院審理時均坦白承認，核與證人即告訴人寅○○證述
    之情節相符，足認被告2人自白均與事實相符，自可採信。
    此部分事證已臻明確，被告2人犯行均堪認定，應依法論科
    。
  (九)前揭犯罪事實(九)部分，業據被告己○○、壬○○於警詢、偵
    訊及本院審理時均坦白承認，核與證人即被害人丙○○證述
    之情節相符，並有照片3張（見雲林縣警察局西螺分局雲警
    螺偵字第00961000518號卷第22頁至第23頁），足認被告2人
    自白均與事實相符，自可採信。此部分事證已臻明確，被告
    2人犯行均堪認定，應依法論科。
  (十)前揭犯罪事實(十)部分，業據被告己○○、壬○○於警詢、偵
    訊及本院審理時均坦白承認，核與證人即被害人癸○○證述
    之情節相符，並有贓物認領保管單1紙及照片9張（見雲林縣
    警察局虎尾分局雲警虎偵字第0961000867號卷第23頁至第27
    頁），足認被告2人自白均與事實相符，自可採信。此部分
    事證已臻明確，被告2人犯行均堪認定，應依法論科。
二、論罪科刑：
  (一)按刑法第321條第1項第3款之攜帶兇器竊盜罪，係以行為人
    攜帶兇器竊盜為其加重條件，此所謂兇器，其種類並無限制
    ，凡客觀上足對人之生命、身體、安全構成威脅，具有危險
    性之兇器均屬之，且祇須行竊時攜帶此種具有危險性之兇器
    為已足，並不以攜帶之初有行兇之意圖為必要，最高法院79
    年臺上字第5253號判例意旨可資參照。本件被告壬○○、同
    案共犯林坤志用以行竊之梅花扳手1支，雖未扣案，然經被
    告壬○○當庭筆畫該梅花扳手長度，丈量結果為20公分，且
    供稱係鐵製材質等語，客觀上自屬足以危害他人生命、身體
    安全，顯為具有危險性之兇器無訛。是核被告壬○○就犯罪
    事實(一)所為，係犯刑法第321條第1項第3款攜帶兇器之加重
    竊盜罪；就犯罪事實(六)、(七)所為，均係犯刑法第320條第1條
    之竊盜罪；就犯罪事實(四)、(五)、(八)、(九)、(十)所為，均係犯刑
    法第325條第1項之搶奪罪。核被告己○○就犯罪事實(二)、(六)
    、(七)所為，均係犯刑法第320條第1項之竊盜罪；就犯罪事實
    (三)、(四)、(五)、(八)、(九)、(十)所為，均係犯刑法第325條第1項之
    搶奪罪。又被告壬○○與同案共犯林坤志就犯罪事實(一)之竊
    盜犯行；被告己○○與同案共犯林坤志就犯罪事實(二)之竊盜
    犯行及犯罪事實(三)之搶奪犯行，被告壬○○、己○○2人就
    犯罪事實(六)、(七)之竊盜犯行及犯罪事實(四)、(五)、(八)、(九)、(十)
    之搶奪犯行，分別有犯意聯絡及行為分擔，均應各論以共同
    正犯。再被告己○○、壬○○分別所犯上開數罪間，犯意各
    別、行為互殊，應均予分論併罰。
  (二)被告己○○有如前開事實欄所載之前科紀錄，甫於95年9月
    26日未經撤銷假釋而視為執行完畢，有臺灣高等法院被告前
    案紀錄表1份在卷可稽，其受徒刑之執行完畢後，5年以內故
    意再犯本件有期徒刑以上之罪，為累犯，應依刑法第47條第
    1項規定加重其刑。
  (三)本院審酌被告己○○、壬○○均年輕力盛，竟不思勞力賺取
    金錢，恣意竊取及搶奪他人財物多次，法紀觀念淡薄，且所
    搶奪之對象均為老弱婦孺，影響社會治安甚鉅，情節重大，
    惟念及渠等均僅國中肄業，智識程度不高，且於犯後均坦承
    犯行，尚知悔悟，及渠等犯罪之動機、目的、手段、所生危
    害，被告壬○○下手行搶，惡性較重，暨檢察官就被告己○○、壬○○各合併求刑有期徒刑5年6月、5年，被告2人於本
    院審理時亦同意該求刑等一切情狀，分別量處如主文所示之
    刑，並定渠等應執行之刑，以示懲儆。
  (四)前揭犯罪事實(一)使用之行竊兇器梅花扳手1支，並非被告壬○○與同案共犯林坤志所有，現已不知去向，業據被告壬○○於審理時供承在卷，且依據監視錄影畫面翻拍照片13張所
    示，該兇器梅花扳手1支係林坤志自不詳地點取得，並非取
    自被害人辛○○住處之門口旁，顯非被害人辛○○所有，故
    依卷內現有證據，尚難認該梅花扳手1支係被告壬○○與同
    案共犯林坤志所有，爰不予宣告沒收。又前揭犯罪事實(二)、
    (六)先後使用之行竊工具鑰匙各1支，分別係同案共犯林坤志
    、被告己○○所有，現已不知去向，業據被告己○○於審理
    時供承在卷，惟均未據扣案，復無證據證明現尚存在而未滅
    失，為免日後執行困難，均不併予宣告沒收，附此敘明。
參、適用之法律：
  (一)刑事訴訟法第273 條之1 第1 項、第299 條第1 項前段。
  (二)刑法第28條、第320條第1項、第321條第1項第3款、第325條
    第1項、第47條第1項、第51條第5款。
  (三)刑法施行法第1 條之1第1項、第2項前段。
本案經檢察官乙○○到庭執行職務。
中　　華　　民　　國　　96　　年　　12　　月　　21　　日
                  刑事第六庭  法　官  黃楹榆
上正本證明與原本無異。
如不服本判決，應於判決送達後10日內，向本院提出上訴狀（須
附繕本）。
                              書記官  李雅怡
中　　華　　民　　國　　96　　年　　12　　月　　21　　日
附錄本案論罪科刑法條全文：
刑法第320條第1項：
意圖為自己或第3 人不法之所有，而竊取他人之動產者，為竊盜
罪，處5 年以下有期徒刑、拘役或500 元以下罰金。
第321條第1項第3款：
犯竊盜罪而有左列情形之一者，處6 月以上、5 年以下有期徒刑
：
一、於夜間侵入住宅或有人居住之建築物、船艦或隱匿其內而犯
    之者。
二、毀越門扇、牆垣或其他安全設備而犯之者。
三、攜帶兇器而犯之者。
四、結夥三人以上而犯之者。
五、乘火災、水災或其他災害之際而犯之者。
六、在車站或埠頭而犯之者。
前項之未遂犯罰之。
刑法第325條第1項：
意圖為自己或第3人不法之所有，而搶奪他人之動產者，處6月以
上5年以下有期徒刑。
